【裁判字號】    99,易,2477
【裁判日期】    990907
【裁判案由】    竊盜
【裁判全文】
臺灣臺中地方法院刑事判決              99年度易字第1356號
公  訴  人  臺灣臺中地方法院檢察署檢察官
被      告  丁○○
上列被告因竊盜案件，經檢察官提起公訴（99年度偵字第5247號
）暨追加起訴（99年度偵字第16565號），本院判決如下：
    主  文
丁○○犯竊盜罪，處有期徒刑參月，如易科罰金，以新臺幣壹仟
元折算壹日；又犯攜帶兇器竊盜罪，處有期徒刑陸月，如易科罰
金，以新臺幣壹仟元折算壹日；應執行有期徒刑捌月，如易科罰
金，以新臺幣壹仟元折算壹日。緩刑貳年，緩刑期間付保護管束
。
    事  實
一、丁○○於民國99年 1月30日凌晨3、4時許，與友人宋孟佳前
    往台中市文心森林公園附近之夜店，惟因故未能進入消費，
    乃欲返家，詎丁○○因無交通工具可供使用，且見乙○○所
    有車牌號碼205-CRS號重機車停放在臺中市○○區○○路501
    巷巷口，電門鑰匙未拔取，竟意圖為自己不法之所有，於同
    日4時30分許，啟動上開機車而竊取之，得手後騎乘上揭機
    車搭載宋孟佳，偕同返回宋孟佳位於台中縣大里市○○路83
    3號住處，嗣丁○○並於不詳時、地，將上開機車之引擎1顆
    、儀表板1組拆卸後，安裝於自己使用之車牌號碼UH2-220號
    輕型機車上使用。
二、丁○○另意圖為自己不法之所有，於99年2月21日凌晨2時許
    ，騎乘宋孟佳所有之車牌號碼6GW-613號重型機車，在臺中
    縣大里市○○路○段382巷61號前，持客觀上足以對人之生命
    、身體構成危害之扳手1支，拆卸丙○○所有停放在上址騎
    樓之車牌號碼385-BTW重型機車避震器1組(2支)而竊取之，
    得手後攜回當時其寄居之宋孟佳上開住處3樓房間床下藏放
    。嗣經警調閱上開地點之監視器錄影畫面，於同年2月28日
    凌晨2時30分許，循線在臺中縣大里市○○路833號查獲張宇
    麒，當場扣得上開竊得之避震器1組，以及裝置在車牌號碼U
    H2-220號輕型機車上之車牌號碼205-CRS號重機車引擎1顆
    、儀表板1組等物。
三、案經乙○○訴由臺中縣警察局霧峰分局報請臺灣臺中地方法
    院檢察署檢察官偵查起訴及主動簽分追加起訴。
    理    由
一、按被告以外之人於審判外之陳述，雖不符前 4條之規定，而
    經當事人於審判程序同意作為證據，法院審酌該言詞陳述或
    書面陳述作成時之情況，認為適當者，亦得為證據。當事人
    、代理人或辯護人於法院調查證據時，知有第159條第1項不
    得為證據之情形，而未於言詞辯論終結前聲明異議，視為有
    前項之同意；刑事訴訟法第159條之5定有明文。本件被告對
    於證人丙○○、乙○○、宋孟佳於警詢時之陳述及其他具傳
    聞性質之證據資料之證據能力均未表爭執，且迄於言詞辯論
    終結前亦未聲明異議，本院審酌該等證據資料作成時之情況
    ，核無違法取證及證明力明顯過低之瑕疵，認為以之作為證
    據為適當，揆諸上開規定，本件認定事實所引用之文書等物
    證俱有證據能力，而得採為證據。
二、上開事實，業據被告丁○○於本院準備程序、審理時均坦認
    不諱，核與證人丙○○、乙○○於警詢時證述遭竊情節，以
    及證人宋孟佳於警詢、本院證述之情節相符，且有臺中縣警
    察局霧峰分局搜索扣押筆錄、扣押物品目錄表各1份、臺中
    縣警察局車輛尋獲電腦輸入單1紙、贓物認領保管單2紙、監
    視器翻拍照片5張、蒐證照片6張、車籍查詢-基本資料詳細
    畫面2紙、車牌號碼普通輕型UH2-220號行車執照影本1份等
    在卷可稽，被告上開自白核與事實相符，均堪以採信，其上
    開竊盜、加重竊盜犯行均已明確，應依法論科。
三、論罪科刑之理由：
(一)按刑法第321條第1項第 3款所規定之攜帶兇器竊盜罪，係以
    行為人攜帶兇器竊盜為其加重條件，此所謂兇器，其種類並
    無限制，凡客觀上足對人之生命、身體、安全構成威脅，具
    有危險性之兇器均屬之，且祇須行竊時攜帶此種具有危險性
    之兇器為已足，並不以攜帶之初有行兇之意圖為必要（最高
    法院79年臺上字第5253號判例參照）。被告丁○○為犯罪事
    實二竊行時所持用之扳手1支雖未據扣案，惟被告供承係以
    扳手作為竊取避震器之工具，而扳手一般係鐵製材質，有一
    定之質量與重量，且質地堅硬，如持之對人攻擊，客觀上將
    對人之生命、身體、安全構成威脅，自屬刑法第321條第1項
    第3款規定之「兇器」無訛，所為自與刑法第321條第1項第3
    款之構成要件相當。核被告丁○○犯罪事實一所為，係犯刑
    法第320條第1項之竊盜罪，犯罪事實二所為，係犯刑法第32
    1條第1項第3款之攜帶兇器竊盜罪。
(二)被告所犯上開竊盜、攜帶兇器竊盜2罪，犯意各別，行為互
    殊，應予分論併罰。
(三)爰審酌被告行為時甫滿19歲，年輕識淺，其不思循正途以謀
    正當利益，為一已私利，動輒竊取他人財物，侵害社會秩序
    及安全，缺乏對他人財產權予以尊重之觀念，惟衡酌本件竊
    盜之手段尚稱平和，所竊財物之價值，被害人業已領回部分
    失竊物品，被告之父並已分別與被害人丙○○、乙○○達成
    和解，賠償渠等損害，有和解書、本院公務電話紀錄各2份
    附卷可參，及被告犯後分於偵查中、本院坦承犯行，可見悔
    意，暨被告犯罪之目的、智識程度等一切情狀，分別量處如
    主文所示之刑並定其應執行之刑，以示懲儆，並均諭知易科
    罰金之折算標準。
(四)末查，被告前未曾因故意犯罪受有期徒刑以上刑之宣告，此
    有臺灣高等法院被告前案紀錄表可按，其一時失慮，致觸刑
    典，事後坦承犯行，並已與被害人和解，已如前述，經此偵
    、審程序及罪刑之宣告，應能知所警惕，信無再犯之虞，本
    院因認對其所宣告之刑，以暫不執行為適當，爰併予宣告緩
    刑2年，以勵自新，惟為使被告有正確之法律觀念，並督促
    其謹言慎行，知所警惕，爰依刑法第93條第1項之規定，併
    宣告緩刑期內付保護管束。
(五)被告用以犯上開犯罪事實二所用之扳手1支，並未扣案，且
    被告供述非其所有，爰不為沒收之宣告，併此敘明。
據上論斷，應依刑事訴訟法第第299條第1項前段，刑法第320條
第1項、第321條第1項第3款、第51條第5款、第41條第1項前段、
第8項、第74條第1項第1款、第93條第1項，刑法施行法第1條之1
第1項前段、第2項判決如主文。
本案經檢察官甲○○到庭執行職務。
中    華    民    國    99    年    9    月     7     日
                        刑事第七庭  法  官  林美玲
以上正本證明與原本無異。
如不服本判決應於收受送達後10日內向本院提出上訴書狀，並應
敘述具體理由；其未敘述上訴理由者，應於上訴期間屆滿後20日
內向本院補提理由書（均須按他造當事人之人數附繕本）「切勿
逕送上級法院」。
                                    書記官  黃珮華
中    華    民    國    99    年    9    月     7     日
附錄論罪科刑條文：
中華民國刑法第320條第1項
意圖為自己或第三人不法之所有，而竊取他人之動產者，為竊盜
罪，處5年以下有期徒刑、拘役或5百元以下罰金。
中華民國刑法第321條
犯竊盜罪而有左列情形之一者，處6月以上、5年以下有期徒刑：
一、於夜間侵入住宅或有人居住之建築物、船艦或隱匿其內而犯
    之者。
二、毀越門扇、牆垣或其他安全設備而犯之者。
三、攜帶兇器而犯之者。
四、結夥三人以上而犯之者。
五、乘火災、水災或其他災害之際而犯之者。
六、在車站或埠頭而犯之者。
前項之未遂犯罰之。

司法院資訊處製作；財團法人民間司法改革基金會備份。
